【裁判字號】    99,裁,218
【裁判日期】    990128
【裁判案由】    公保
【裁判全文】
最  高  行  政  法  院  裁  定
                                       99年度裁字第218號
上  訴  人  甲○○
訴訟代理人  林永頌  律師
            施淑貞  律師
被 上訴 人  臺灣銀行股份有限公司
代  表  人  乙○○
上列當事人間公保事件，上訴人對於中華民國97年12月17日臺北
高等行政法院97年度訴字第1892號判決，提起上訴，本院裁定如
下：
    主  文
上訴駁回。
上訴審訴訟費用由上訴人負擔。
    理  由
一、按對於高等行政法院判決之上訴，非以其違背法令為理由，
    不得為之，行政訴訟法第242條定有明文。依同法第243條第
    1項規定，判決不適用法規或適用不當者，為違背法令；而
    判決有同條第2項所列各款情形之一者，為當然違背法令。
    是當事人對於高等行政法院判決上訴，如依行政訴訟法第
    243條第1項規定，以高等行政法院判決有不適用法規或適用
    不當為理由時，其上訴狀或理由書應有具體之指摘，並揭示
    該法規之條項或其內容；若係成文法以外之法則，應揭示該
    法則之旨趣；倘為司法院解釋或本院之判例，則應揭示該判
    解之字號或其內容。如以行政訴訟法第243條第2項所列各款
    情形為理由時，其上訴狀或理由書，應揭示合於該條項各款
    之事實。上訴狀或理由書如未依此項方法表明，或其所表明
    者與上開法條規定不合時，即難認為已對高等行政法院判決
    之如何違背法令有具體之指摘，其上訴自難認為合法。
二、緣上訴人原為彰化縣政府課員，為公教人員保險（下稱公保
    ）之被保險人，其民國96年12月25日自願退休案經銓敘部以
    96年12月20日部退四字第0962889390號函（下稱銓敘部96年
    核定退休等級處分），依其84年7月1日退撫新制施行前、後
    任職年資26年5個月、12年5個月24天，按其選擇採計年資22
    年6個月及12年6個月，核定其退撫新制施行前、後年資為22
    年及13年，分別核給月退休金82%及26%。嗣被上訴人公教保
    險部（下稱公保部）96年12月28日97-N0-000000號公教人員
    保險養老給付（退休）通知書（下稱原處分），以上訴人於
    88年5月30日公教人員保險法（下稱公保法）施行前、後年
    資為27年3個月、8年6個月，核給36個月保險俸給之養老給
    付，計新臺幣（下同）1,364,940元。上訴人不服，循序提
    起行政訴訟，經原審法院駁回後，提起本件上訴。
三、本件上訴人對於臺北高等行政法院判決上訴，主張：因銓敘
    部96年核定退休等級處分乃違反公務人員任用法第18條第1
    項第3款之規定，故屬違法之處分，是據以做成之原處分，
    亦屬違法處分，而上訴人業就兩者之合法性一併起訴爭執，
    則法院於審查原處分時，自應一併審查銓敘部96年核定退休
    等級處分之合法性，詎原審拒為審查，並以違法之原處分作
    為判決依據，其判決除有消極不適用法規之違法，亦有適用
    法規不當之違誤。再者，原判決忽視上訴人已符合公保法第
    12條規定及銓敘部86年9月4日台特一字第1801618號函意旨
    ，在91年間依當時中華電信10薪級630薪點扣繳最後一期保
    費後，因已滿30年保險年限，而得適用較高之薪點作為計算
    養老給付之事實，竟肯認被上訴人以退休時較低之薦任第7
    職等年功俸6級590薪點作為核給依據，其判決顯有不適用法
    令之違誤，亦有悖於信賴保護原則等語，為其論斷。惟查原
    判決業就被上訴人以上訴人薦任第7職等年功俸第6級俸額為
    37,915元，計算退休當月（96年12月）之保俸，進而核發養
    老給付金額1,364,940元，有無違誤之爭點，斟酌全辯論意
    旨及調查證據之結果，詳述其得心證之理由，經核並無違誤
    。至於銓敘部所為上訴人退休核定即該部96年12月20日部退
    四字第0962889390號函，上訴人並未不服而提起行政救濟，
    上訴人稱就兩者一併起訴爭執，與訴狀及筆錄所載不符。上
    訴意旨或係重述其在原審業經主張而為原判決摒棄不採之陳
    詞，或係執其一己之法律見解，就原審所為論斷或駁斥其主
    張之理由，泛言原判決適用法規不當，而未具體表明原判決
    究竟有如何合於不適用法規或適用不當、或有行政訴訟法第
    243條第2項所列各款之情形，尚難認為已對原判決之如何違
    背法令有具體之指摘。依首揭規定及說明，應認其上訴為不
    合法，應予駁回。
四、據上論結，本件上訴為不合法。依行政訴訟法第249條第1項
    前段、第104條、民事訴訟法第95條、第78條，裁定如主文
    。
中    華    民    國    99    年    1     月    28    日
                    最高行政法院第七庭
                        審判長法官  藍  獻  林
                              法官  鄭  小  康
                              法官  廖  宏  明
                              法官  張  瓊  文
                              法官  姜  素  娥
以  上  正  本  證  明  與  原  本  無  異
中    華    民    國    99    年    1     月    28    日
                              書記官  阮  思  瑩


司法院資訊處製作；財團法人民間司法改革基金會備份。
